【裁判字號】    96,訴,177
【裁判日期】    950327
【裁判案由】    違反毒品危害防制條例
【裁判全文】
臺灣雲林地方法院刑事判決               96年度訴字第177號
公  訴  人  臺灣雲林地方法院檢察署檢察官
被      告  乙○○
                    （另案於臺灣雲林監獄執行中）
上列被告因違反毒品危害防制條例案件，經檢察官提起公訴（96
年度毒偵字第236 號），本院於準備程序進行中，因被告就被訴
事實為有罪之陳述，經告知簡式審判程序意旨，並聽取公訴人及
被告之意見後，本院合議庭裁定由受命法官獨任依簡式審判程序
審理，判決如下：
    主  文
乙○○施用第一級毒品，累犯，處有期徒刑壹年貳月。又施用第
二級毒品，累犯，處有期徒刑拾月。應執行有期徒刑壹年拾月。
    事  實
一、乙○○前因施用毒品案件，經臺灣南投地方法院以89年度毒
    聲字第252 號裁定送觀察勒戒後，認無繼續施用毒品傾向，
    於89年2 月24日執行觀察勒戒完畢釋放，並由臺灣南投地方
    法院檢察署檢察官以89年度毒偵字第176 號為不起訴處分確
    定；又因施用毒品案件，經臺灣臺中地方法院以90年度毒聲
    字第4859號裁定送觀察勒戒後，認有繼續施用毒品傾向，復
    經該院以90年度毒聲字第5174號裁定令入戒治處所施以強制
    戒治，於91年12月25日執行強制戒治完畢釋放，其所犯施用
    毒品罪部分，經該院於91年1 月15日判處有期徒刑6 月確定
    ；另又因竊盜案件，經臺灣板橋地方法院於90年10月9 日以
    90年度易字第3001號判處有期徒刑8 月，經臺灣高等法院於
    90年12月31日以90年度上易字第3957號駁回上訴確定；嗣復
    因施用毒品案件，經臺灣臺中地方法院於91年6 月20日以91
    年度訴字第1245號判處有期徒刑8 月，於同年7 月29日確定
    。上開3 罪，經定其應執行有期徒刑1 年8 月確定，於93年
    3 月16日假釋出獄，於93年6 月1 日假釋期滿未經撤銷假釋
    ，以已執行論。
二、乙○○竟仍不知警惕，復於上開強制戒治執行完畢釋放後5
    年內，基於施用第一級毒品海洛因及施用第二級毒品甲基安
    非他命之犯意，於95年10月15日下午某時，在南投縣南投市
    ○○路某友人住處，分別以將海洛因摻入香菸內吸食之方式
    ，施用第一級毒品海洛因1 次；及以將甲基安非他命置入玻
    璃吸食器燒烤而吸食其霧氣之方式，施用第二級毒品甲基安
    非他命1 次。嗣為警於95年10月16日23時30分許，在南投縣
    南投市○○路77巷64號1 樓之2 查獲，並經採集尿液送驗呈
    嗎啡及甲基安非他命陽性反應。
三、案經南投縣警察局移送臺灣南投地方法院檢察署檢察官呈請
    臺灣高等法院檢察署檢察長令轉雲林地方法院檢察署檢察官
    偵查起訴。
    理  由
一、本案被告乙○○所犯係死刑、無期徒刑、最輕本刑為3 年以
    上有期徒刑以外之罪，其於準備程序就前揭被訴事實為有罪
    之陳述，經受命法官告知簡式審判程序之旨，並聽取其與公
    訴人之意見後，本院認無不得或不宜改依簡式審判程序進行
    之情，依刑事訴訟法第273 條之1 第1 項、第284 條之1 規
    定，裁定由受命法官獨任進行簡式審判程序。
二、被告於95年10月15日下午某時許，在南投縣南投市○○路某
    友人住處，分別施用海洛因及甲基安非他命各1 次之事實，
    業據其於本院審理時坦承不諱；參酌被告於95年10月17日（
    被告於95年10月16日下午11時30分查獲，翌日始行採尿）經
    警所採集之尿液送驗結果，確呈嗎啡及甲基安非他命陽性反
    應，此有中山醫學大學附設醫院檢驗科藥物檢測中心95年10
    月26日實驗編號0000000 號檢驗報告及南投縣政府警察局毒
    品案件尿液送驗代碼表各1 紙在卷可憑，足認被告上開自白
    與事實相符，堪採為認定其犯罪之證據，被告確有施用第一
    級毒品海洛因及第二級毒品甲基安非他命之犯行無訛。再被
    告前因施用毒品案件，經臺灣南投地方法院以89年度毒聲字
    第252 號裁定送觀察勒戒後，認無繼續施用毒品傾向，於89
    年2 月24日執行觀察勒戒完畢釋放，並由臺灣南投地方法院
    檢察署檢察官以89年度毒偵字第176 號為不起訴處分確定；
    又因施用毒品案件，經臺灣臺中地方法院以90年度毒聲字第
    4859號裁定送觀察勒戒後，認有繼續施用毒品傾向，復經該
    院以90年度毒聲字第5174號裁定令入戒治處所施以強制戒治
    ，於91年12月25日執行強制戒治完畢釋放之事實，有臺灣高
    等法院被告前案紀錄表1 份在卷可稽，其於強制戒治執行完
    畢釋放後，5 年內再犯毒品危害防制條例第10條之罪，所為
    與毒品危害防制條例第23條第2 項之規定相符，依法應予論
    科。
三、論罪科刑：
  (一)核被告所為，係犯毒品危害防制條例第10條第1 項之施用第
    一級毒品罪及同條第2 項之施用第二級毒品罪。其施用第一
    、二級毒品前後，持有海洛因及甲基安非他命之低度行為，
    均為施用之高度行為所吸收，不另論罪。
  (二)被告曾因施用毒品案件，經臺灣臺中地方法院於91年1 月15
    日判處有期徒刑6 月確定；又因竊盜案件，經臺灣板橋地方
    法院於90年10月9 日以90年度易字第3001號判處有期徒刑8
    月，經臺灣高等法院於90年12月31日以90年度上易字第3957
    號駁回上訴確定；復因施用毒品案件，經臺灣臺中地方法院
    於91年6 月20日以91年度訴字第1245號判處有期徒刑8 月，
    於同年7 月29日確定，上開3 罪，經定其應執行有期徒刑1
    年8 月確定，於93年3 月16日假釋出獄，並於93年6 月1 日
    假釋期滿未經撤銷假釋，以已執行論，有卷附之臺灣高等法
    院被告前案紀錄表1 份可憑，其於受有期徒刑執行完畢後，
    5 年以內故意再犯有期徒刑以上之本罪，為累犯，依刑法第
    47條第1 項規定，加重其刑。
  (三)本院審酌被告前因施用毒品案件，經強制戒治及刑之論科後
    ，仍未戒絕毒品，再犯本案施用毒品罪，顯見其意志不堅，
    有失政府制定毒品危害防制條例之立法美意，惟念其犯後坦
    承犯行，且施用毒品乃自戕身心，尚無危害他人等一切情狀
    ，各量處如主文所示之刑，並定其應執行之刑。
四、至起訴意旨所指被告上揭論罪以外之施用行為部分（即95年
    5 月24日後某日起至本次查獲前之施用第一、二級毒品之行
    為），除被告自白外，檢察官並未提出其他積極證據可佐，
    自難僅憑被告之自白，遽為被告不利之認定，此部分自屬無
    法證明，惟檢察官認被告該部分行為與前揭論罪部分係集合
    犯之實質上一罪關係，為裁判效力所及，爰不另為無罪之諭
    知。
五、被告於本院另自承其於95年9 月7 日遭警查獲時，曾冒用「
    羅曉峰」名義應訊，而其該日亦有施用毒品行為，請求本院
    一併審理。惟檢察官認被告該次犯行與本案相隔甚久，應屬
    數罪，無從併案審理。查刑法業於95年7 月1 日刪除連續犯
    規定，被告之施用毒品行為既均在連續犯規定刪除後，自無
    連續犯裁判上一罪規定之適用而由本院一併審理；又施用毒
    品罪，在上開刑法修正施行前，無論實務與理論，一向認為
    施用完畢，其犯罪即屬成立，基於概括犯意，多次施用同級
    毒品，認係成立連續犯，從無依接續犯或常習犯、集合犯所
    謂包括一罪論處之例，則連續犯規定刪除後，多次施用同級
    毒品，自應併合處罰（最高法院96年度臺上字第1195號判決
    意旨參照）。據此，被告所辯其於95年9 月7 日亦有施用毒
    品之犯行，與本案即無任何關聯，復未經起訴，本院自不得
    併予審理，附此敘明。
據上論斷，應依刑事訴訟法273 條之1 第1 項、第299 條第1 項
前段，毒品危害防制條例第10條第1 項、第2 項，刑法第11條前
段、第47條第1 項、第51條第5 款，判決如主文。
本案經檢察官甲○○到庭執行職務。
中    華    民    國    95    年    3     月    27    日
                  刑事第四庭  法  官  曾鴻文
以上正本證明與原本無異。
如不服本判決，應於判決送達後10日內向，本院提出上訴狀（應
附繕本）。
                              書記官  顏錦清
中    華    民    國    96    年    3     月    28    日
附錄本案論罪科刑法條全文：
毒品危害防制條例第10條
施用第一級毒品者，處 6 月以上 5 年以下有期徒刑。
施用第二級毒品者，處 3 年以下有期徒刑。


司法院資訊處製作；財團法人民間司法改革基金會備份。
